【裁判字號】    99,抗,105
【裁判日期】    990728
【裁判案由】    本票裁定
【裁判全文】
臺灣臺北地方法院民事裁定               99年度抗字第105號
抗  告  人  甲○○
抗  告  人  乙○○
相  對  人  裕融企業股份有限公司
法定代理人  丙○○
上列當事人間本票裁定事件，抗告人對於民國民國九十九年六月
二十一日本院九十九年度司票字第六三０七號裁定提起抗告，本
院裁定如下：
    主  文
抗告駁回。
抗告費用新臺幣壹仟元由抗告人負擔。
    理  由
    理  由
一、按執票人向本票發票人行使追索權時，得聲請法院裁定後強
    制執行，票據法第一百二十三條定有明文。又本票執票人，
    依票據法第一百二十三條規定，聲請法院裁定許可對發票人
    強制執行，係屬非訟事件，此項聲請之裁定，及抗告法院之
    裁定，僅依非訟事件程序，以審查強制執行許可與否，並無
    確定實體上法律關係存否之效力，如發票人就票據債務之存
    否有爭執時，應由發票人提起確認之訴，以資解決，殊不容
    於裁定程序中為此爭執（最高法院五十七年台抗字第七六號
    、五十六年台抗字第七一四號判例參照）。
二、抗告意旨略以：發票人劉燦榮早已死亡，且抗告人豈有可能
    共同簽發此票據？原審竟予准許，於法不合，請求廢棄原裁
    定等語。
三、經查，相對人主張其執有抗告人為發票人，如原裁定所示之
    本票一紙，並免除作成拒絕證書，詎屆期提示未獲付款，依
    票據法第一百二十三條規定聲請裁定許可強制執行等情，已
    據提出本票一紙為證，原裁定予以准許，自無不合。抗告意
    旨稱並未簽發系爭本票云云，惟自系爭本票之形式觀之，既
    有抗告人之簽名及印文，原審形式審查予以准許，並無不合
    ，抗告人如認有遭偽造情事，則屬實體法上之爭執，縱然屬
    實，亦應由抗告人另行提起訴訟，以資解決，要非本件非訟
    程序所得加以審究。
四、至於抗告人所述發票人劉燦榮業已死亡等情，倘相對人於原
    審對劉燦榮提出聲請時劉燦榮業已死亡，而有聲請不合法之
    情形，原審卻未察而為准予強制執行之裁定，惟此要屬原審
    裁定就劉燦榮部分裁定效力之問題，且該部分未據提起抗告
    ，相對人亦已向原審撤回對於劉燦榮之聲請，有相對人九十
    九年七月十五日民事聲請更正狀在卷可稽，抗告人執此事由
    請求廢棄原裁定，仍難認有理由。
五、綜上，抗告意旨指摘原裁定不當，求予廢棄，為無理由，應
    予駁回。
六、據上論結，本件抗告為無理由，爰依非訟事件法第四十六條
    、第二十一條第二項、第二十四條第一項，民事訴訟法第四
    百九十五條之一第一項、第四百四十九條第一項、第七十八
    條，裁定如主文。
中    華    民    國    99    年    7    月    28     日
            民事第五庭    審判長法  官  薛中興
                                法  官  莊書雯
                                法  官  高偉文
以上正本係照原本作成。
本裁定除以適用法規顯有錯誤為理由，並經本院許可外，不得再
抗告。如提起再抗告，應於收受後10日內委任律師為訴訟代理人
向本院提出再抗告狀。並繳納再抗告費新台幣1,000元。
中    華    民    國    99    年    7    月    28     日
                                書記官  駱俊勳

司法院資訊處製作；財團法人民間司法改革基金會備份。
